【裁判字號】    97,易,4014
【裁判日期】    980319
【裁判案由】    詐欺
【裁判全文】
臺灣臺中地方法院刑事判決              97年度易字第4014號
公  訴  人  臺灣臺中地方法院檢察署檢察官
被      告  己○○
            乙○○
上列被告因詐欺案件，經檢察官提起公訴（97年度偵字第14369
號）及臺灣高雄地方法院檢察署檢察官移送併辦（97年度偵字第
25771 號），本院判決如下：
    主    文
己○○共同犯詐欺取財罪，共玖罪，均累犯，處如附表一「應處
之刑」欄所示之刑。應執行有期徒刑壹年陸月。
乙○○共同犯詐欺取財罪，共玖罪，處如附表一「應處之刑」欄
所示之刑。應執行有期徒刑壹年捌月。
    犯 罪 事 實
一、己○○前於民國96年間因詐欺案件，經本院判處有期徒刑4
    月，減為有期徒刑2 月確定，甫於97年2 月4 日易科罰金執
    行完畢，且其與乙○○於95年間為詐欺集團收購人頭帳戶而
    相識，其等所涉犯詐欺取財案件業經臺灣彰化地方法院檢察
    署檢察官提起公訴，現由臺灣彰化地方法院審理中，詎均不
    知悔改，己○○明知真實姓名年籍不詳綽號「阿如」之成年
    男子係某詐欺集團成員，竟於97年5 月初，在臺中市某PUB
    內，要求「阿如」讓其加入該詐欺集團從事詐欺取財工作，
    「阿如」乃要求己○○先從詐欺集團外圍工作即收購人頭帳
    戶資料做起，並以己○○每交付1 份人頭帳戶資料（含帳戶
    存摺、提款卡、密碼及雙證件影本）即可獲得新臺幣（下同
    ）9,000 元、每交付1 支行動電話機可獲得1,000 元、每交
    付1 枚行動電話門號SIM 卡獲得2,000 元不等之報酬，為該
    詐欺集團收購人頭帳戶等資料，己○○應允後，旋於幾日後
    ，邀約乙○○共同為綽號「阿如」之男子所屬之詐欺集團收
    購人頭帳戶等資料供詐欺集團使用，乙○○每提供一組人頭
    帳戶資料即可獲得8,000 元報酬、每提供1 組行動電話門號
    含手機可得2,500 元報酬，乙○○應允後，即與己○○、「
    阿如」及其所屬詐欺集團成年成員，共同基於意圖為自己不
    法所有之犯意聯絡，由「阿如」負責刊登收購帳戶廣告，並
    提供00 00000000 號行動電話供聯絡使用，己○○即於97年
    5 月中旬將上開行動電話轉交予乙○○使用。嗣庚○○於同
    年5 月26日以前之某日，見報紙廣告而與乙○○連絡後，即
    與其同住友人丁○○於同年5 月26日申辦如附表三編號、
    所示之金融帳戶及行動電話門號（含機具）後，即於同年
    月27日某時，在高雄縣岡山交流道附近某處便利商店前，以
    不詳之代價，將如附表三編號、所示帳戶資料及行動電
    話機具、門號、雙證件影本等物提供予乙○○使用後，復將
    上開訊息告知其友人戊○○及小叔甲○○，並於97年5 月28
    日，在高雄縣某地，將戊○○所交付如附表三編號所示帳
    戶資料、行動電話機具及門號等物以不詳代價，提供與乙○○使用；而甲○○得知上開訊息後，於同年5 月29日前往彌
    陀郵局及臺灣銀行岡山分行變更如附表三編號之1 、2 所
    示帳戶印鑑，並於同日前往第一商業銀行岡山分行申辦如附
    表三編號之3 所示帳戶，再於同年6 月5 日領取上述郵局
    及臺灣銀行帳戶提款卡後，連同附表三編號所示其餘資料
    一併交予庚○○，庚○○於同年6 月9 日以前之某日以不詳
    之代價，不詳方法，將甲○○所交付之上述資料交予乙○○
    。乙○○每次取得之庚○○所交提供之金融帳戶等資料後，
    旋即以「空軍一號」客運寄送至臺中市西屯區○○○路○段
    186 號「空軍一號」中原站署名「陳志強」代書收受，再通
    知己○○前往領取，己○○則分別於同年月29日、同年6 月
    4 日以前之某日、同年6 月9 日以前之某日在臺中市○○區
    ○○路與至善路口處之便利商店前轉予「阿如」，阿如則交
    付每組帳戶9 千元、每支手機1 千元、每支門號2 千元，共
    計6 萬3 千元之報酬予己○○，己○○再將應歸乙○○之報
    酬54,000元中之28,000元匯入乙○○不知情之母楊月美所申
    設元長鄉農會帳號00000000000000號帳戶內，其餘則以現金
    交付。而綽號「阿如」之男子所屬詐欺集團成員取得附表三
    編號、及編號之1 、2 所示金融帳戶後，即於附表一
    所示之時間，以如附表一所載之詐欺方法詐騙如附表一所示
    之被害人，致使其等陷於錯誤，而依指示匯款至附表一所示
    之郵局或銀行帳戶內，並提領一空，共計向附表一所示之被
    害人詐得如附表一所示之金額，共計47萬6 千元。嗣庚○○
    因不詳事由與乙○○發生紛爭，要求乙○○出面處理，乙○○乃於97年6 月12日以寄送金融帳戶予己○○為由，聯絡己○○至「空軍一號」中原站領取，並會同庚○○等人於同日
    19 時15 分許，報警將前往領件之己○○當場逮捕，因而查
    獲上情。
二、案經臺中市警察局第六分局報請臺灣臺中地方法院檢察署檢
    察官偵查起訴及臺灣高雄地方法院檢察署檢察官移送併辦。
    理    由
壹、證據能力方面：
    按被告以外之人於審判外之言詞陳述或書面陳述，雖不符前
    4 條之規定，而當事人於法院調查證據時，知有不得作為證
    據之情形，而經當事人於審判程序同意作為證據者，或未於
    言詞辯論終結前聲明異議者，視為同意作為證據者，且法院
    審酌該言詞陳述或書面陳述作成時之情況，認為適當，亦得
    為證據，刑事訴訟法第159 條之5 定有明文。立法意旨在於
    傳聞證據未經當事人之反對詰問予以核實，原則上先予排除
    ，惟若當事人已放棄詰問或未聲明異議，基於證據資料愈豐
    富，愈有助於真實發現之理念，且強化言詞辯論主義，法院
    自可承認該傳聞證據例外擁有證據能力。查本院所援引之書
    證及證人之證述（詳後述），或有部分屬被告以外之人於審
    判外之陳述，而屬傳聞證據，當事人均明知此節，惟被告2
    人於本院準備程序中已明白表示對於檢察官所提出之事證均
    不爭執證據能力（見本院卷第31、39頁），復未於本件言詞
    辯論終結前聲明異議，本院並審酌前開證據作成時之情況均
    屬正常，而無何違法取證之情事，又與本案相關之待證事實
    具有關連性，認適當作為證據，依刑事訴訟法第159 條之5
    前揭之規定，認上開事證均應具有證據能力。
貳、有罪部分：
一、訊據被告己○○固就伊以每組金融帳戶資料8,000 元、每組
    行動電話機具含門號SIM 卡2,500 元之代價，向被告乙○○
    所收購如附表三編號至所示金融帳戶6 組及其中3 組行
    動電話機具含門號SIM 卡，再以每組金融帳戶資料9,000 元
    、每組行動電話機具含門號SIM 卡3,000 元之代價，售予某
    詐欺集團成員「阿如」，供「阿如」所屬詐欺集團使用，使
    附表一所示被害人於遭詐騙後，將款項匯入附表一所示金融
    帳戶之事實坦承不諱，惟矢口否認有何詐欺取財之犯行，辯
    稱：伊不是詐欺取財集團成員，只是幫忙「阿如」收購人頭
    帳戶及行動電話機具、門號，伊之行為僅構成犯幫助詐欺取
    財罪，不是詐欺罪共犯云云。被告乙○○固坦承有向庚○○
    收取附表三所示金融帳戶、行動電話機具及門號，並分次以
    「空軍一號」客運將之寄送至上址臺中中原站署明「陳志強
    」代書收受，再通知己○○前往領取，及證人庚○○、甲○○、戊○○所申辦如附表三編號、及之1 、2 所示金
    融帳戶被詐欺取財集團使用詐騙如附表一所示被害人將款項
    匯入該帳戶之事實，惟矢口否認有何詐欺取財之犯行，辯稱
    ：己○○表示他在從事貸款業務，要伊幫忙收取貸款資料，
    每辦成1 件，伊可抽取核貸金額3%作為報酬，伊與朋友庚○○聊天時就問友庚○○是否要辦貸款，因庚○○及其朋友丁○○、戊○○、甲○○等人都要辦貸款，伊叫庚○○等人與
    己○○連絡，後來己○○通知伊庚○○等人可以申辦貸款，
    要求伊幫忙去拿貸款所需的金融帳戶及行動電話等資料，再
    將該帳戶等物寄交己○○，伊不知道己○○是幫詐欺集團取
    財成員收購金融帳戶等資料，伊沒有犯詐欺取財罪，也無收
    到任何報酬云云。
二、經查：
  (一)被告乙○○向證人庚○○、丁○○、戊○○及甲○○戊○○
    收取如附表三所示之金融帳戶交予被告己○○，己○○再將
    之轉交予某詐欺集團成員「阿如」，由「阿如」所屬詐欺集
    團成員於附表一所示時間，以附表一所示方法詐騙附表一所
    示被害人，致使該被害人陷於錯誤，分別將附表一所示款項
    匯入庚○○、戊○○及甲○○所申辦如附表三、及之
    1 、2 所金融帳戶等情，業據附表一所示被害人於警詢證述
    明確（見偵查卷一第60至78頁、第131 至133 頁、第158 至
    160 頁、偵查卷二第146 至160 頁、本院卷第91至93頁155
    、158 、），並有匯款單、內政部警政署反詐騙諮詢尋專線
    紀錄表（見偵查卷一第63、64、66頁、偵查卷二第149 、
    154 、157 、160 頁及本院卷第94頁）及附表三、及
    之1 、2 所示金融帳戶交易明細等件（見偵查卷一第125 至
    128 頁、第139 至144 頁、第151 至155 頁、偵查卷二第99
    至106 頁）附卷可稽，堪認被告乙○○向庚○○、戊○○及
    甲○○所收取轉交予己○○之附表三編號、及之1 、
    2 所示金融帳戶，確由被告己○○售予「阿如」所屬詐欺取
    財集團使用於詐欺取財無疑。
  (二)又附表三編號、及之1 、2 所示金融帳戶確係被告己○○以每組金融帳戶（含存摺、提款卡、密碼及雙證件）8,
    000 元之代價向被告乙○○所收購乙節，業據證人己○○於
    偵查中具結證稱：「阿如」於97年5 月初，在臺中市的ＰＵ
    Ｂ內，說要以貸款名義收取人頭帳戶，過沒幾天，伊打電話
    跟乙○○說伊2 人現在不好過，並將「阿如」要賺錢的想法
    告訴乙○○，乙○○同意負責收集人頭帳戶，或由「阿如」
    刊登貸款廣告後，若有客戶打電話說要貸款，就由乙○○去
    聯繫客戶收帳戶，一般情形，乙○○都會跟客戶拿資料，再
    寄到「空軍一號」臺中「中原站」，由伊領取後再與「阿如
    」約定地點交給「阿如」，每組帳戶「阿如」給伊9千元，
    伊給乙○○8千元，伊總共分三次匯了28,000元給乙○○，
    是匯到乙○○母親楊月美申辦之元長鄉農會帳戶，之前伊與
    乙○○有同案共犯詐欺罪，伊有跟乙○○明說，乙○○不可
    能相信伊真的在做貸款業務等語甚詳（見偵查卷一第10、11
    頁）；復於本院審理中經詰問詳證稱：伊於95年年底因與乙○○參與詐欺集團收購存摺工作因而認識，該案現由彰化地
    方法院審理中，伊於去年5月初去彰化地方法院開庭時遇到
    乙○○時，伊有向乙○○表示可收存摺賣給伊，每組存摺8
    千元，伊確實有向乙○○說要以伊於偵查中所述之方式收取
    帳戶，但乙○○說細節他會處理，伊有向乙○○說收取帳戶
    是要給詐騙集團使用，0000000000號行動電話是「阿如」拿
    給伊，要伊交給乙○○連絡客戶使用，乙○○將收取之帳戶
    存摺以「空軍一號」客運寄送給伊，彰化地方法院審理的收
    購帳戶案件，也是以「空軍一號」客運寄送，本案乙○○交
    給伊6組帳戶及三組手機（含門號），伊總共給乙○○54,00
    0元報酬，其中匯款28,000元是分3次匯的，分別是2萬元、3
    千元及5千元，其餘是交付現金等語甚詳（見偵查卷第127頁
    至129頁），核與被告乙○○母親楊月美申辦之元長鄉農會
    00000000000000帳號於95年7月27日、同年6月4日、6日各有
    2萬元、5千元及3千元款項匯入，及於6月9日以存摺存入現
    金22,000元等情（見本院卷第69頁之客戶往來交易明細表）
    ，大致相符，顯見被告己○○上開證詞應屬真實，堪以採信
    。復且，被告己○○與乙○○均於95年間參與詐欺集團收購
    人頭帳戶，並以「空軍一號」客運寄送予詐欺集團使用，所
    涉犯詐欺取財罪之犯行，已據臺灣彰化地方法院檢察署檢察
    官以96年度偵第9309號提起公訴，並由臺灣彰化地方法院審
    理中，此有起訴書及被告2人前案紀錄表可憑（見偵查卷一
    第171至178頁、本院卷第9、11頁），復為被告2人所自承。
    則由被告乙○○以「空軍一號」客運寄送本案金融帳戶予己○○之犯罪手法，與其2人於95年所犯詐欺取財案件之犯罪
    手法相同觀之，益徵被告己○○以每組帳戶8,000元之代價
    向被告乙○○收購附表三所示金融帳戶轉售「阿如」所屬詐
    欺集團使用，而非以申辦貸款為由誑騙乙○○收取帳戶無訛
    。是被告乙○○辯稱伊幫己○○收取帳戶係為供貸款使用，
    伊尚未收到任何報酬，伊不知己○○將之交付詐欺取財集團
    使用云云，要屬卸責之詞，不足採信。
  (三)再者，詐欺集團成員「阿如」透過被告己○○居間聯絡，由
    「阿如」負責刊登收取帳戶廣告，並提供0000000000號行動
    電話供收取帳戶連絡使用，而被告己○○將「阿如」所提供
    之上述行動電話交予被告乙○○供收取帳戶連絡使用等情，
    業據被告己○○於偵查中證述明確，詳如前述，參以被告己○○於警詢中供稱：伊猜想「阿如」是從事詐欺他人財物為
    職業的，伊曾經拜託「阿如」介紹伊進入他的詐欺集團內工
    作，但被「阿如」拒絕，並說要進入他的詐欺集團為成員，
    必須要有相當的交情，且信任程度必須經他測試使用之後才
    能作決定，因此叫伊從該集團的外圍工作做起，先以負責收
    購人頭帳戶為主，再決定是否能加入成為詐欺集團成員等語
    （見偵查卷第74、76頁），及於本院審理中供陳：「阿如」
    將0000000000號行動電話交給伊後，伊就將此行動電話交予
    乙○○聯絡使用等語甚詳（見本院卷第16頁），參以被告乙○○自承被告己○○確有交付1 支行動電話給伊使用等語（
    見本院卷第38頁），及「阿如」交由己○○之0000000000號
    行動電話通聯紀錄基地台自97年5 月16日15時35分許起至97
    年6 月11日上午10時23分許止之雙向通聯紀錄基地台位置均
    與被告乙○○使用之0000000000號電話雙向通聯紀錄之基地
    台位置相符（見偵查卷一第200 至235 、248 至306 頁），
    與證人庚○○於本院審理時具結證稱：乙○○確實有承認他
    是詐騙集團的一份子等語（見本院卷第123 頁）觀之，足徵
    己○○為加入詐欺取財集團從事內部核心工作，先參與「阿
    如」所屬詐欺取財集團成員外圍工作即收購人頭帳戶等工作
    ，並由「阿如」負責刊登收購帳戶廣告，及提供0000000000
    號行動電話供欲收購帳戶連絡使用，再由被告己○○將0000
    00 0000 號行動電話交予乙○○用以收購帳戶使用，並將所
    收購之帳戶交予己○○轉交予「阿如」所屬之詐欺取財集團
    騙取附表一所示被害人財物使用。是以，被告己○○、乙○○與「阿如」所屬詐欺取財集團，就附表一所示之詐欺取財
    犯行確有犯意之連絡及行為之分擔。
  (四)被告乙○○雖又辯稱：伊與庚○○是朋友關係，庚○○要請
    己○○申辦貸款才將帳戶資料交給伊，伊不知道己○○是要
    將帳戶交給詐欺集團使用，否則伊不可能幫向己○○向庚○○及其朋友收取帳戶資料云云；及證人庚○○、丁○○、戊○○及甲○○等人均證稱：係為辦理貸款才將帳戶等資料交
    給乙○○云云。然查：
  1.證人庚○○與被告乙○○並非舊識，且係交付本案金融帳戶
    才有接觸乙節，業據證人庚○○於本院審理中證稱：是乙○○打電話問伊要不要申辦貸款，乙○○說他在幫信用不良的
    人申辦貸款，伊接觸他才認識他，伊不知道乙○○從何得知
    伊之電話，乙○○也無跟伊說是伊朋友介紹的，乙○○只說
    要伊提供存摺2 本、提款卡、密碼及2 個門號包含手機、雙
    證件... 伊與乙○○連絡都是用0000000000、0000000000
    號這2 支電話，申辦貸款過程中未曾與乙○○以外之人連絡
    過等語甚詳（見本院卷第121 、126 頁），核與被告乙○○
    持用之0000000000號行動電話雙向通聯紀錄自97年5 月27日
    以後方與證人庚○○所持用之上述2 支行動電話有通話連絡
    （見偵查卷一第211 頁至235 頁）相符，足見被告乙○○辯
    稱：97年5 月8 日庚○○主動打電話問伊在做什麼，閒聊中
    提起伊在幫人辦信用貸款，庚○○表示伊有需要，伊就將己○○0000000000號電話留給庚○○，請伊去與己○○連絡，
    薛又暄等人都是伊之朋友云云，要屬杜撰之詞，委無足曲。
    至被告乙○○為何會聯絡庚○○等人，庚○○雖證稱係被告
    乙○○主動打電話詢問是否申辦貸款事宜，伊不知乙○○為
    何有伊電話云云，然庚○○此部份之證詞實與常情有違，已
    難憑信；反觀之經本院隔離訊問之證人丁○○於本院審理中
    具結證稱：「（問：你與乙○○何關係？」沒有關係，我與
    他不熟，也不算是朋友。（問：之前是否認識乙○○？）不
    認識。（問：第1 次見面為何？）因為乙○○幫我與庚○○
    申辦貸款。.. （ 問：你怎知可申辦貸款？）好像看報紙。
    我忘記了。是庚○○告訴我的.. 」 等語，非但符合常情，
    復與被告己○○於偵查中證稱「阿如」負責刊登收購廣告等
    語吻合，顯見證人庚○○應係見報紙廣告方與被告乙○○連
    絡交付帳戶等資料無疑。
  2.又證人庚○○、丁○○、戊○○及甲○○雖於偵訊及本院審
    理中具結證稱交付附表三所示資料予乙○○係為申辦貸款之
    用云云；然證人庚○○於警詢時證稱：97年5 月26日乙○○
    說他在申辦信用貸款業務，叫伊如果要申辦貸款要給他存摺
    、提款卡及手機，伊於97年5 月27日將如附表三編號所示
    金融帳戶等資料交給乙○○，5 月28日伊將朋友丁○○、戊○○如附表三編號、所示資料寄到「空軍一號」嘉義站
    給陳自強代書收... 因伊與伊朋友都收到銀行銀行告知帳戶
    帳號遭警示凍結且貸款金額沒有下來，對方所留聯絡電話均
    為空號，伊懷疑已經遭詐騙云云（見警卷第18頁）；於偵查
    中具結證稱：伊在警詢所述正確，除了伊之外，丁○○、戊○○、甲○○跟伊說他們也要辦貸款，乙○○有跟伊連絡，
    並說可以辦... 伊之帳戶資料是5 月27日交給乙○○，其他
    人部份是乙○○於在相隔一星期的時間內，陸陸續續來找伊
    拿... 伊不知道交付的帳戶資料被拿去詐欺使用，是後來戊○○的帳戶出了事情，郵局通知他，伊等才知被騙云云（見
    偵查卷一第123 頁）；於本院審理中具結證稱：伊想要申辦
    貸款將所有債務還掉，就是整合債務，丁○○、戊○○及甲○○都是因信用不良，要整合債務才申辦貸款，丁○○與伊
    住在一起，都用伊的汽、機車代步，不需要買車，甲○○和
    戊○○都是聽到伊說貸款的事，才主動說申辦貸款，後來伊
    發現伊的存摺有問題後2 、3 天，才打電話叫戊○○去查看
    帳戶云云（見本院卷第122 、125 、126 頁）；核與證人丁○○於本院審理中具結證稱：伊與庚○○住在一起，庚○○
    知道伊要申辦貸款購車，要買何種車輛還未確定，伊也沒有
    告訴庚○○要申辦多少錢云云（見本院卷第118 頁）；戊○○於本院審理中具結證稱：庚○○主動問伊要不要申辦貸款
    ，之前伊並沒有提過要辦貸款，庚○○說她有認識的朋友可
    以代辦，要交付存摺、提款卡、密碼、印章手機含門號等，
    伊說好，但沒有說要貸多少錢，也沒說貸款要做何用途，伊
    貸款是要買三菱汽車，伊在警詢說97年5 月16日就將附表三
    編號所示帳戶等資料交予庚○○是正確的云云（見本院卷
    第77至79頁）；甲○○於本院審理中具結證稱：庚○○於97
    年5 月中旬主動說有認識的人可以幫伊申辦貸款，伊才將附
    表三編號所示資料交予庚○○申辦貸款使用，伊之前並未
    向庚○○說要申辦貸款，是於97年5 月中旬庚○○說辦貸款
    的人要來岡山交流道拿資料，伊與庚○○、丁○○一起去岡
    山交流道見到乙○○，庚○○表示乙○○就是幫忙辦貸款的
    人，並說將資料交給乙○○即可申辦等語（見本院卷第80
    、81頁），均不相符，故上述庚○○等4人是否誠如彼等所
    證交付附表三之存摺等物供乙○○辦理貸款之用，尚屬可疑
    。
  3.再者，證人庚○○、丁○○所交付之附表三編號、所示
    金融帳戶，均係於97年5 月26日向該金融機構所申辦，當日
    開戶所存入之1,000 元，旋於翌日（即5 月27日）提領一空
    ，且於97年6 月3 日庚○○之上述金融帳戶即被列為警示帳
    戶；而證人甲○○於97年5 月29日申請變更如附表三編號
    之1 、2 所示郵局及臺灣銀行帳戶之印鑑章，斯時上述2 帳
    戶均僅有106 元及89元，並於6 月5 日申請上述2 金融帳戶
    之提款卡（即晶片卡），且證人戊○○如附表三編號所示
    金融帳戶於97年6 月4 日之前存款僅有89元，於97年6 月5
    日即被列為警示帳戶等情，有上述金融機構函送之開戶資料
    、變更印鑑資料及交易明細在卷可稽（見偵查卷一第125 至
    155 頁、偵查卷二第106 頁），衡以彼等復自承債信不佳，
    則一信用狀況不佳、欠缺資力之人，如何能僅憑旋存入又提
    領一空或僅剩百餘元存款之帳戶資料，獲得信用貸款？又彼
    等既已知其個人條件向金融機構申請貸款會有困難，則又有
    何正當理由相信與彼等並非熟識之被告乙○○得以為彼等申
    辦貸款？況單純辦理信用貸款，並不須交付金融帳戶存摺併
    同提款卡及密碼，充其量僅須將帳戶號碼提供予代辦公司或
    人員，以利代辦公司或人員辦理撥款即可，至於存摺、提款
    卡及密碼，均係於銀行撥款後，貸款者用以提領之用，如一
    併交付，已難防止代辦公司或人員於銀行撥款後將之侵吞入
    己，而證人庚○○等4 人與乙○○既非舊識，又均有相當之
    社會經驗，何以憑信乙○○之空言而交付上述資料，是證人
    庚○○等4 人證稱為申辦貸款而交付附表三所示資料云云，
    顯與一般社會經驗法則及交易常規相違，尚難採信，上開帳
    戶顯係彼等提供予乙○○使用無疑。
  4.再者，施行詐術之人為使其不法行為所取財物必歸其所有，
    當未逕自取用非基於原帳戶所有人意思而脫離其持有之帳戶
    ，以防帳戶所有人逕自領出款項或掛失帳戶，致其處心積慮
    所取財物卻反由帳戶所有人不勞而獲或帳戶經凍結而一切均
    歸徒勞之風險，是必確保該帳戶之管領及使用業經原所有人
    同意。而一般人均妥善保管帳戶存摺、金融卡，若遭竊或不
    慎遺失，必向金融機構申請掛失或報警，避免個人財產權益
    受不測損害或遭不法之徒用為犯罪工具。查庚○○之彰化銀
    行帳戶既於97年6 月3 日即被列為警示帳戶，且其自承已收
    到銀行通知，卻未立即向警方報警，又遲於2 日後才通知戊○○，且其小叔甲○○所有附表三編號所示帳戶亦均無掛
    失存摺及金融卡之紀錄（見前述偵查卷帳戶開戶往來明細可
    證）。準此，庚○○彼等甘冒帳戶內款項遭他人領取或將該
    帳戶用以不法犯罪之風險，未向申請掛失存摺及金融卡，益
    徵彼等應係主動交付被告乙○○使用無訛。
  5.雖證人庚○○於97年6 月11日以交付其友人壬○○、辛○○
    之金融帳戶為由，要求乙○○南下高雄收取帳戶後，於翌日
    即與乙○○以寄送壬○○、辛○○之金融帳戶為由報警逮捕
    己○○，然證人庚○○與乙○○報警逮捕己○○之動機不明
    ，或可能為乙○○未依約定給予庚○○等人交付帳戶等資料
    之對價，或可能為乙○○未給予庚○○代為收取丁○○、甲○○、戊○○等人帳戶資料等之酬勞，抑或庚○○等為躲避
    刑責而所規劃等等，自不能以庚○○等人報警查獲己○○，
    即認彼等係受乙○○詐騙而交付附表三所示資料。是以，被
    告乙○○前開所辯，要與卸責之詞，均無足取。
  (五)按正犯、從犯之區別，係以其主觀之犯意及客觀之犯行為標
    準，凡以自己犯罪之意思而參與犯罪，無論其所參與者是否
    犯罪構成要件之行為，皆為正犯，其以幫助他人犯罪之意思
    而參與犯罪，其所參與者，苟係犯罪構成要件之行為，亦為
    正犯，必以幫助他人犯罪之意思而參與犯罪，其所參與者又
    為犯罪構成要件以外之行為，始為從犯，最高法院著有85年
    臺上字第510 號、25年上字第2253號判例可資參照。次按共
    同正犯之意思聯絡，原不以數人間直接發生者為限，即有間
    接之聯絡者，亦包括在內。如甲分別邀約乙、丙犯罪，雖乙
    、丙間彼此並無直接之聯絡，亦無礙於其為共同正犯之成立
    ，有最高法院77年臺上字第2135號判例參照。再者，電話詐
    騙此一新近社會犯罪型態，自刊登廣告、收購人頭帳戶、撥
    打電話實施詐騙、指定被害人匯款帳戶、自人頭帳戶提領款
    項、取贓分贓等階段，乃係需由多人縝密分工方能完成之集
    團性犯罪。而本件被告己○○既明知「阿如」係詐欺取財集
    團成員，其為加入詐欺取財集團從事核心工作，依「阿如」
    指示從事屬詐欺集團外圍之收購帳戶供該集團使用之工作，
    由「阿如」刊登收購帳戶廣告，提供0000000000號行動電話
    供收購帳戶使用，並由己○○將上述行動電話交予乙○○，
    由乙○○出面收購人頭帳戶售予己○○，再由己○○將之售
    予「阿如」所屬詐欺集團，且明知其等蒐購人頭帳戶，係作
    為提供詐欺被害人將款項匯入該等人頭帳戶，以掩飾犯罪所
    得，而逃避檢警機關之查緝，該人頭帳戶顯係詐欺集團取得
    詐欺所得之重要工具，其2 人先後將附表三所示庚○○、戊○○、甲○○存摺等物交付屬詐騙集團之「阿如」之行為，
    又取得數額各不等之對價，則其等於蒐購再交付人頭帳戶予
    「阿如」所屬詐騙集團成員之時，顯係基於與該詐騙集團成
    員分擔詐欺取款之部分行為，且具有合同完成詐欺行為以分
    取贓款之意思，雖其2 人所實施者尚非直接屬詐欺構成要件
    之行為，仍應論以共同正犯。
  (六)綜上所述，被告2人前開所辯，均不足採信，本案事證明確
    ，其等犯行應堪認定。
三、是核被告己○○、乙○○所為，均係犯刑法第339 條第1 項
    之詐欺取財罪，並與彼等參與時之「阿如」及其所屬詐欺集
    團成年成員間，有犯意聯絡及行為分擔，均為共同正犯。被
    告等參與詐騙集團之各次犯罪，其就各被害人間並無客觀上
    不能區分之情形，於社會觀念上亦無應合併評價之理由，彼
    等對每一被害人之詐欺犯行，應予分論併罰。又查被告己○○前曾因詐欺案件，經本院判處有期徒刑4 月，減為有期徒
    刑2 月確定，甫於97年2 月4 日易科罰金執行完畢等情，此
    有臺灣高等法院被告前案紀錄表1 份在卷足憑，其於5 年以
    內故意再犯本件最重本刑為有期徒刑以上之罪，為累犯，各
    應依刑法第47條第1 項之規定，加重其刑。爰審酌被告己○○有詐欺前科，且與被告乙○○於95年所涉犯詐欺取財案件
    尚在審理中，猶不思改過向上，為貪圖以不費勞力方式賺取
    所需，其等先行收購多本帳戶後，將所收購之多本帳戶出售
    予「阿如」所屬詐欺集團，使該詐欺集團成員得以使用各該
    帳戶作為財產犯罪工具使用，並得以掩飾自己之身份，增加
    追查之困難，助長此類犯罪之增加，惡性非輕，且本件遭查
    獲之被害人多達9 人，被害金額達47萬6 千元，造成被害人
    損失不貲，行為殊不可取，暨衡量其等參與犯罪之時間、參
    與程度，及被告己○○犯後坦承大部分犯行，被告乙○○始
    終否認犯行，毫無悔意之態度等一切情狀，分別量處如主文
    所示之刑，並定其應執行刑，以資儆懲。
參、不另為無罪諭知部分：
一、公訴意旨另略以：被告己○○、乙○○為收取帳戶供綽號「
    阿如」之成年男子所屬詐欺集團詐騙被害人財物使用，竟基
    於意圖為自己不法之犯意聯絡，先後於97年5 月27日及29日
    以申辦貸款為由向附表所示三所示被害人庚○○等4 人詐取
    附表三所示之物，再交予「阿如」所屬詐欺集團使用，由與
    其有犯意聯絡之「阿如」所屬詐欺集團成員，於附表二所示
    時間，以附表二所載之方法詐騙附表二所示被害人匯款至附
    表二所示帳戶。因認被告己○○、乙○○此部分所為均另涉
    犯刑法第339 條第1 項之詐欺取財罪嫌云云。
二、按犯罪事實應依證據認定之，無證據不得認定犯罪事實，又
    不能證明被告犯罪者，應諭知無罪之判決，刑事訴訟法第15
    4 條第2 項及第301 條第1 項分別定有明文。次按事實之認
    定，應憑證據，所謂證據，須適於為被告犯罪事實之證明者
    ，始得採為斷罪資料，如未能發現相當證據，或證據不足以
    證明，自不能以推測或擬制之方法以為裁判基礎；又認定不
    利於被告之事實，須依積極證據，苟積極證據不足為不利於
    被告事實之認定時，即應為有利於被告之認定，更不必有何
    有利之證據（最高法院53年臺上字第2750號、30年上字第81
    6 號、40年臺上字第86號分別著有判例可資參照）。又認定
    犯罪事實應依證據，為刑事訴訟法所明定，故被告否認犯罪
    事實所持之辯解，縱屬不能成立，仍非有積極證據足以證明
    其犯罪行為，不能遽為有罪之認定（最高法院30年上字第18
    31號亦著有判例）。又檢察官就被告犯罪事實，應負舉證責
    任，並指出證明之方法，刑事訴訟法第161 條第1 項定有明
    文，因此，檢察官對於起訴之犯罪事實，應負提出證據及說
    服之實質舉證責任。倘其所提出之證據，不足為被告有罪之
    積極證明，或其指出證明之方法，無從說服法院以形成被告
    有罪之心證，基於無罪推定之原則，自應為被告無罪判決之
    諭知（最高法院92年度臺上字第128 號判例意旨參照）。
三、訊據被告己○○、乙○○均堅詞否認涉犯此部分詐欺取財犯
    行，被告己○○辯稱：伊不知道乙○○以何方法收取帳戶，
    伊沒有詐騙庚○○等人，伊只是幫「阿如」收購帳戶，伊未
    詐騙附表二所示被害人云云。被告乙○○則辯稱：伊是幫己○○收取貸款資料，伊向庚○○等友人拿取帳戶資料交予己○○係為申辦貸款，伊沒有騙庚○○等人，也不知道己○○
    將該資料交予詐欺取財集團使用云云。
四、經查：
  (一)證人庚○○、丁○○、江炳庭及戊○○所交付予被告乙○○
    如附表三所示之金融帳戶等物，並非係遭被告乙○○、己○○以申辦貸款為由所詐取等情，業經本院認定如前，詳前述
    ，且本院查無其他積極證據足以形成被告己○○、乙○○有
    假冒貸款為名向庚○○等4 人詐騙如附表三所示帳戶等資料
    之心證，自難為其2人有罪之認定。
  (二)又按共同正犯間，對其他共同正犯在犯意聯絡範圍內所實行
    之行為，固應同負全部責任，然若其他共同正犯所實行之行
    為，已踰越犯意聯絡範圍，就此軼出部分，即難令負共同正
    犯之責。而行為人於實行犯罪之初，主觀上縱與其他行為人
    間有犯意聯絡，但於經司法警察（官）、檢察事務官或檢察
    官查獲之際，對爾後是否遭法院羈押而得否依其原有犯意賡
    續實行犯罪，因已失其自主性而無從預知，是其主觀上之犯
    意及客觀上之犯罪行為，俱因遭查獲而中斷，縱依事後之客
    觀情況，行為人仍得再度實行犯罪，亦難謂與查獲前之犯罪
    行為係出於同一犯意；且犯行既遭查獲，依社會通念，亦期
    其因此自我檢束不再犯罪，乃竟重蹈前非，自應認係另行起
    意。故與其他共同正犯間原有之犯意聯絡及行為分擔，除得
    證明係另有藉由其他共同正犯實行犯罪而繼續彼等原有犯意
    聯絡之意思外，原則上俱因被查獲致其犯意中斷而告中止。
  (二)本件被告己○○、乙○○固係以自己犯罪之意思，參與「阿
    如」所屬詐欺取財集團以電話詐騙被害人匯款至人頭帳戶之
    詐欺取財犯罪手法，並分擔此種詐騙模式所必要之人頭帳戶
    收購工作，而共同參與「阿如」所屬詐欺集團之詐欺取財犯
    行，業經本院認定如前，惟被告己○○、乙○○於97年6 月
    12日即為警查獲，且被告己○○自同年6 月13日起即被羈押
    迄今，其顯無法繼續參與「阿如」所屬詐欺取財集團之收購
    帳戶工作，而有中止其原與「阿如」所屬詐欺取財集團間之
    犯意聯絡，又被告乙○○係透過己○○參與「阿如」所屬詐
    欺集團之收購帳戶工作，其未與「阿如」聯繫過等情，業據
    證人己○○證述在卷，是以己○○遭羈押而中止其原與「阿
    如」所屬詐欺取財集團間之犯意聯絡後，衡情，乙○○亦中
    斷此一犯意聯絡，揆諸前開說明，被告2 人既已中止其等原
    與「阿如」所屬詐欺取財集團間之犯意聯絡及行為分擔（收
    購帳戶），自難認其等就97年6 月12日被查獲後，「阿如」
    所屬詐欺集團於所為附表二之詐欺犯行有共同參與之犯意聯
    絡，亦難認其等有共同參與附表二所示之詐欺取財犯行。
五、綜上所述，公訴人所指被告2 人以假冒貸款名義向證人庚○○、丁○○、甲○○及戊○○等4 人詐取如附表三所示之物
    ，及其2 人與「阿如」所屬詐欺集團為如附表二所示之犯罪
    事實部分，所提出之證據，無從說服法院以形成被告2 人有
    罪之心證，揆諸上開條文及判例意旨，本應為被告2 人無罪
    之諭知，惟公訴意旨既認此部分與本院上開認定有罪部分，
    有集合犯包括一罪之關係，本院爰不另為無罪之諭知，附此
    敘明。
六、臺灣高雄地方法院檢察署檢察官以97年度偵字第25771 號併
    辦被告2 人詐欺取財犯行（被害人曾寬玉），與本案附表二
    編號為同一事實，本院自應併予審理，附此敘明。
據上論斷，應依刑事訴訟法第299 條第1 項前段，刑法第28條、
第339 條第1 項、第47條第1 項、第51條第5 款、刑法施行法第
1 條之1 第1 項、第2 項前段，判決如主文。
本案經檢察官丙○○到庭執行職務。
中    華    民    國    98    年    3     月    19    日
                  刑事第十四庭審判長法  官  江奇峰
                                    法  官  郭書豪
                                    法  官  廖純卿
以上正本證明與原本無異。
如不服本判決應於收受判決後10日內向本院提出上訴書狀，並應
敘述具體理由；其未敘述上訴理由者，應於上訴期間屆滿後20日
內向本院補提理由書（均須按他造當事人之人數附繕本）「切勿
逕送上級法院」。
                                    書記官  童秉三
中    華    民    國    98    年    3     月    19    日
附錄論罪科刑法條
中華民國刑法第339條
（普通詐欺罪）
意圖為自己或第三人不法之所有，以詐術使人將本人或第三人之
物交付者，處5年以下有期徒刑、拘役或科或併科1千元以下罰金
。
以前項方法得財產上不法之利益或使第三人得之者，亦同。
前二項之未遂犯罰之。
附表一：
┌──┬───┬────┬──────┬──────────┬──────┐
│編號│被害人│被騙匯款│匯款帳戶帳號│詐騙手法及金額（新臺│應處之刑    │
│    │姓名  │時    間│            │幣）                │            │
├──┼───┼────┼──────┼──────────┼──────┤
│  │蔡霈臻│97年5月 │庚○○申辦之│「阿如」所屬詐欺集團│己○○、李文│
│    │      │30日下午│彰化銀行岡山│成員於97年5月30日上 │嘉各處有期徒│
│    │      │1時許   │分行帳戶帳號│午9時許，以電話向蔡 │刑捌月。    │
│    │      │        │000000000000│霈臻詐稱：帳戶遭詐騙│            │
│    │      │        │00號        │集團盜用洗錢，需監管│            │
│    │      │        │            │帳戶資金等語，使蔡霈│            │
│    │      │        │            │臻陷於錯誤，於同日下│            │
│    │      │        │            │午1時，前往臺中縣沙 │            │
│    │      │        │            │鹿鎮彰化銀行匯款12萬│            │
│    │      │        │            │8千元至左列帳戶。   │            │
├──┼───┼────┼──────┼──────────┼──────┤
│  │李宗倫│97年6月4│戊○○申辦之│「阿如」所屬詐欺集團│己○○、李文│
│    │      │日11時50│臺灣郵政股份│於成員於97年6月4日上│嘉各處有期徒│
│    │      │分      │有限公司彌陀│午9時許，以電話向李 │刑陸月。    │
│    │      │        │郵局帳號0101│宗倫詐稱：帳戶遭詐騙│            │
│    │      │        │0000000000號│集團盜用，涉嫌洗錢等│            │
│    │      │        │            │語，使李宗倫陷於錯誤│            │
│    │      │        │            │，於同日11時50分前往│            │
│    │      │        │            │苗栗縣苑裡鎮苑裡郵局│            │
│    │      │        │            │匯款6 萬元至左列帳戶│            │
│    │      │        │            │。                  │            │
├──┼───┼────┼──────┼──────────┼──────┤
│  │彭琬珊│97年6月5│戊○○申辦之│「阿如」所屬詐欺集團│己○○、李文│
│    │      │日下午1 │臺灣郵政股份│成員於97年6月5日上午│嘉各處有期徒│
│    │      │時15分許│有限公司彌陀│9時許，以電話向彭琬 │刑伍月。    │
│    │      │        │郵局帳號0101│珊詐稱：伊被盜辦郵局│            │
│    │      │        │0000000000號│帳戶，涉嫌洗錢等語，│            │
│    │      │        │            │使彭琬珊陷於錯誤，於│            │
│    │      │        │            │同日中午1時15分，前 │            │
│    │      │        │            │往板橋市○○路郵局匯│            │
│    │      │        │            │款3萬元至左列帳戶。 │            │
├──┼───┼────┼──────┼──────────┼──────┤
│  │郭保宗│97年6月9│甲○○申辦之│「阿如」所屬詐欺集團│己○○、李文│
│    │      │日下午1 │臺灣郵政股份│成員於97年3月份以， │嘉各處有期徒│
│    │      │時18分許│有限公司彌陀│電話向郭保宗詐稱中獎│刑伍月。    │
│    │      │        │郵局帳號0101│需先購買電視等語，使│            │
│    │      │        │0000000000號│郭保宗陷於錯誤，於97│            │
│    │      │        │            │年6月9日13時18分至郵│            │
│    │      │        │            │局匯款3 萬3 千元左列│            │
│    │      │        │            │該帳戶。            │            │
├──┼───┼────┼──────┼──────────┼──────┤
│  │黃春金│97年6月9│甲○○申辦之│「阿如」所屬詐欺集團│己○○、李文│
│    │      │日下午4 │臺灣郵政股份│成員於97年6月9日下午│嘉各處有期徒│
│    │      │時許    │有限公司彌陀│4時許，以電話向黃春 │刑陸月。    │
│    │      │        │郵局帳號0101│金誑稱其係黃春金朋友│            │
│    │      │        │0000000000號│張秀琴，急需用錢等語│            │
│    │      │        │            │，使黃春金陷於錯誤，│            │
│    │      │        │            │於同日下午4 時30分，│            │
│    │      │        │            │前往基隆市樂利郵局匯│            │
│    │      │        │            │款5萬元至左列帳戶。 │            │
├──┼───┼────┼──────┼──────────┼──────┤
│  │林坤泉│97年6月9│甲○○臺灣郵│「阿如」所屬詐欺集團│己○○、李  │
│    │      │日中午12│政股份有限公│成員於97年6月9日中午│文嘉各處有期│
│    │      │時許    │司彌陀郵局帳│12時許，以電話向林坤│徒刑陸月。  │
│    │      │        │號0000000000│泉誑稱其係林坤泉之朋│            │
│    │      │        │8271號      │友，其被地下錢莊押著│            │
│    │      │        │            │，急需3萬元才能脫身 │            │
│    │      │        │            │等語，使林坤泉陷於錯│            │
│    │      │        │            │誤，於同日中午12時58│            │
│    │      │        │            │分至台北市○○○路郵│            │
│    │      │        │            │局匯款3萬元至左列帳 │            │
│    │      │        │            │戶。                │            │
│    │      │        │            │                    │            │
├──┼───┼────┼──────┼──────────┼──────┤
│  │陳建瑛│97年6月 │甲○○申辦之│「阿如」所屬詐欺集團│己○○、李文│
│    │      │10日下午│臺灣銀行岡山│成員於97年6月10日下 │嘉各處有期徒│
│    │      │2時許   │分行帳戶帳號│午2時前，以電話向陳 │刑陸月。    │
│    │      │        │000000000000│建瑛詐稱要愛心捐款買│            │
│    │      │        │號          │電視等語，使陳建瑛陷│            │
│    │      │        │            │於錯誤，於同日14時至│            │
│    │      │        │            │中國信託銀行匯款6萬 │            │
│    │      │        │            │5千元至左列帳戶。   │            │
│    │      │        │            │                    │            │
├──┼───┼────┼──────┼──────────┼──────┤
│  │王淑真│97年6月 │甲○○申辦之│「阿如」所屬詐欺集團│己○○、李文│
│    │      │11日11時│臺灣銀行岡山│於成員於97年6 月10日│嘉各處有期徒│
│    │      │許      │分行帳戶帳號│晚上9 時許，以電話向│刑陸月。    │
│    │      │        │000000000000│王淑真誑稱其係王淑真│            │
│    │      │        │號          │朋友，急需用錢等語，│            │
│    │      │        │            │使王淑真陷於錯誤，於│            │
│    │      │        │            │97年6 月11日11時及15│            │
│    │      │        │            │時分別匯款3萬元及2萬│            │
│    │      │        │            │元至左列帳戶。      │            │
├──┼───┼────┼──────┼──────────┼──────┤
│  │楊孟逸│97年6月 │甲○○申辦之│「阿如」所屬詐欺集團│己○○、李文│
│    │      │11日    │臺灣銀行岡山│於成員於97年6月11日 │嘉各處有期  │
│    │      │        │分行帳戶帳號│以電話向楊孟逸詐稱：│徒刑伍月。  │
│    │      │        │000000000000│伊係朋友，急需用錢等│            │
│    │      │        │號          │語，使楊孟逸陷於錯誤│            │
│    │      │        │            │，於同日12時至郵局匯│            │
│    │      │        │            │款3萬元至左列帳戶。 │            │
│    │      │        │            │                    │            │
└──┴───┴────┴──────┴──────────┴──────┘
附表二：
┌──┬───┬────┬──────┬──────────┐
│編號│被害人│被騙匯款│匯款帳戶帳號│詐騙手法及金額（新臺│
│    │姓名  │時    間│            │幣）                │
├──┼───┼────┼──────┼──────────┤
│  │羅麗娜│97年6月 │甲○○申辦之│於97年6月18日以電話 │
│    │      │18日    │第一商業銀行│向羅麗娜詐稱中獎需先│
│    │      │        │帳戶岡山分行│加入會員，使羅麗娜陷│
│    │      │        │帳號00000000│於錯誤，於同日11時至│
│    │      │        │925 號      │臺中市○○路郵局匯款│
│    │      │        │            │6萬2000元至該帳戶   │
│    │      │        │            │                    │
├──┼───┼────┼──────┼──────────┤
│  │陳永祥│97年6月 │甲○○申辦之│於97年6月18日以電話 │
│    │      │18日    │第一商業銀行│向陳永詳詐稱伊係陳永│
│    │      │        │帳戶岡山分行│祥朋友，急需用錢等語│
│    │      │        │帳號73      │，使陳永祥陷於錯誤，│
│    │      │        │000000000 號│於同日16時21分，以自│
│    │      │        │            │動櫃員機轉帳方式，匯│
│    │      │        │            │款3萬元至該帳戶     │
├──┼───┼────┼──────┼──────────┤
│  │曾玉寬│97年6月 │甲○○申辦之│於97年6月19日以電話 │
│    │      │19日    │第一商業銀行│向曾玉寬詐稱中獎需先│
│    │      │        │帳戶岡山分行│繳稅，使曾玉寬陷於錯│
│    │      │        │帳號00000000│誤，於同日14時40分至│
│    │      │        │925 號      │彰化縣北斗鎮○○路農│
│    │      │        │            │會匯款6萬5000元至該 │
│    │      │        │            │帳戶                │
├──┼───┼────┼──────┼──────────┤
│  │楊雅琴│97年6月 │甲○○申辦之│於97年6月19日以電話 │
│    │      │19日    │第一商業銀行│向楊雅琴詐稱：伊係表│
│    │      │        │帳戶岡山分行│嫂，急需用錢等語，使│
│    │      │        │帳號00000000│楊雅琴陷於錯誤，於同│
│    │      │        │925 號      │日15時34分至雲林縣斗│
│    │      │        │            │六市彰化銀行匯款2萬 │
│    │      │        │            │元至該帳戶          │
├──┼───┼────┼──────┼──────────┤
│  │陳德雄│97年6月 │甲○○申辦之│於97年6月19日以電話 │
│    │      │19日    │第一商業銀行│向陳德雄詐稱：伊係之│
│    │      │        │帳戶岡山分行│前同事「阿米」，急需│
│    │      │        │帳號00000000│用錢等語，使陳德雄陷│
│    │      │        │925 號      │於錯誤，於同日13時35│
│    │      │        │            │分至台北縣中和市的合│
│    │      │        │            │作金庫南勢角分行以現│
│    │      │        │            │金存入3萬元至該帳戶 │
├──┼───┼────┼──────┼──────────┤
│  │朱明良│97年6月 │甲○○申辦之│於97年6月17日以電話 │
│    │      │19日    │第一商業銀行│向朱明良詐稱：伊係朱│
│    │      │        │帳戶岡山分行│明良朋友，急需用錢等│
│    │      │        │帳號00000000│語，使朱明良陷於錯誤│
│    │      │        │925 號      │，於97年6月19日15時 │
│    │      │        │            │許至臺灣中小企業銀行│
│    │      │        │            │湖口分行匯款1萬元至 │
│    │      │        │            │該帳戶              │
└──┴───┴────┴──────┴──────────┘
附表三：
┌──┬────┬─────────────────┐
│編號│申辦人  │ 金融帳戶、行動電話及證件名稱     │
│    │        │                                  │
├──┼────┼─────────────────┤
│  │庚○○  │1.彰化商業銀行岡山分行帳號00000000│
│    │        │  309400號帳戶存摺、金融卡及密碼  │
│    │        │2.摩托羅拉行動電話機具1支         │
│    │        │3.行動電話門號0000000000號及      │
│    │        │  0000000000 號 之SIM 卡各1 枚    │
│    │        │4.身分證及健保卡影本各1張         │
├──┼────┼─────────────────┤
│  │丁○○  │1.台新商業銀行岡山分行帳號00000000│
│    │        │  040527帳戶存摺、金融卡及密碼    │
│    │        │2.行動電話機具1支                 │
│    │        │3.行動電話門號0000000000及不詳號碼│
│    │        │  之SIM卡各1枚                    │
│    │        │4.身分證及健保卡影本各1張         │
├──┼────┼─────────────────┤
│  │戊○○  │1.彌陀郵局帳號00000000000000號帳戶│
│    │        │  存摺、金融卡及密碼              │
│    │        │2.行動電話機具2支                 │
│    │        │3.行動電話門號0000000000及        │
│    │        │  0000000000之SIM 卡各1 枚        │
│    │        │4.身分證影本1張                   │
│    │        │5.印章1枚                         │
├──┼────┼─────────────────┤
│  │甲○○  │1.彌陀郵局帳號00000000000000號帳戶│
│    │        │  存摺、金融卡及密碼              │
│    │        │2.臺灣銀行岡山分行帳號000000000000│
│    │        │  號帳戶存摺、金融卡及密碼        │
│    │        │3.第一商業銀行岡山分行帳號00000000│
│    │        │  925 帳戶存摺、金融卡及密碼      │
│    │        │4. 行動電話門號00000000000 之SIM卡│
│    │        │   1 枚                           │
│    │        │5.身分證及駕照影本各1張           │
│    │        │6.印章1枚                         │
└──┴────┴─────────────────┘


司法院資訊處製作；財團法人民間司法改革基金會備份。
